臺灣臺中地方法院刑事判決
                                     109年度易字第1371號
公  訴  人  臺灣臺中地方檢察署檢察官
被      告  林懷生



選任辯護人  謝逸文律師
上列被告因詐欺案件，經檢察官提起公訴（109年度偵字第10133
號），本院判決如下：
    主    文
丙○○犯如附表三所示之罪，各處如附表三所示之刑。應執行有期
徒刑貳年捌月。
未扣案之犯罪所得新臺幣叁佰貳拾貳萬零陸佰元沒收，於全部或
一部不能沒收或不宜執行沒收時，追徵其價額。
    犯罪事實
一、丙○○與乙○○(由本院另行審結)於民國103年12月13日結
    婚，於105年10月21日離婚，惟2人離婚後仍同居於臺中市○○區○○○○街00號6樓之1，丙○○原為職業軍人，於107
    年10月1日始退伍。緣乙○○前於104年、105年間與丙○○之婚
    姻關係存續期間，在外積欠債務，而丙○○則積欠花旗銀行、
    安泰銀行等信用卡貸款及信用貸款，2人均資力不佳且亟需
    金錢。適乙○○於106年5月間在臉書嬰幼兒用品社團認識甲○○
    ，遂主動向甲○○佯稱：有管道拿到價格優惠之奶粉、尿布及
    濕紙巾云云，甲○○信以為真，自106年6、7月間開始向乙○○
    訂購嬰兒用品，乙○○與丙○○初期均一同正常出貨以取信於甲○○，2人見甲○○已產生信任，竟共同意圖為自己不法所有，
    基於詐欺取財之犯意聯絡，由乙○○於106年7月30日起接續對
    甲○○訛稱：可以代購低於市價之奶粉、尿布及濕紙巾等物，
    縱使用不完亦可以轉售獲利云云，致甲○○陷於錯誤，遂於如
    附表一所示之訂購時間與乙○○接洽訂購如附表一所示物品，
    並於如附表一所示匯款時間，轉帳如附表一所示之匯款金額
    至丙○○申設之臺灣土地銀行帳號000000000000號帳戶（下稱
    土地銀行帳戶），復自106年11月7日起，由乙○○向甲○○誆稱
    ：參與買奶粉做愛心，亦即將購買的奶粉捐給基金會，基金
    會將依照捐助比例給與愛心回饋金云云，使甲○○陷於錯誤，
    遂於如附表二所示之對話時間與乙○○對話後，於如附表二所
    示匯款時間，匯入如附表二所示金額款項至丙○○上述土地銀
    行帳戶，而以上開方式共同向甲○○詐得新臺幣（下同）644
    萬1,200元。嗣因甲○○匯款後遲未收到商品，亦未取得愛心
    回饋金，經不斷催促詢問後，至107年9月22日始知乙○○已因
    案入監，且發現丙○○配合乙○○藉詞推託，驚覺受騙，遂於10
    8年7月16日對乙○○、丙○○提出本件告訴，而循線查悉上情。
二、案經甲○○委任吳中和律師、彭冠寧律師訴由臺灣臺中地方
    檢察署檢察官偵查起訴。
    理    由
一、本判決下述所引用被告以外之人於審判外之陳述，檢察官、
    被告及辯護人於本院審理時對於該等證據能力均未爭執，且
    迄於言詞辯論終結前亦無聲明異議，本院審酌該證據資料作
    成時之情況，尚無違法不當及證明力明顯過低之瑕疵，而認
    為以之作為證據應屬適當，依刑事訴訟法第159條之5規定，
    均有證據能力。至其餘認定本案犯罪事實之非供述證據，查
    無違反法定程序取得之情，依刑事訴訟法第158條之4規定反
    面解釋，亦具證據能力。
二、認定犯罪事實所憑之理由及證據
　　訊據被告固坦承將上開土地銀行帳戶借與同案被告乙○○，惟
    矢口否認有何詐欺取財犯行，辯稱：同案被告乙○○與告訴人
    間的事情伊都不了解，直到107年9月22日告訴人稱貨物有問
    題，才知道同案被告乙○○與告訴人間的交易內容云云；辯護
    人為被告辯護稱：本案起訴書所載證據只能證明資金流向及
    客觀事實，但無法證明被告與同案被告乙○○間有犯意聯絡及
    行為分擔，亦無任何證據證明被告知情，且從對話紀錄內容
    可知被告並未參與同案被告乙○○及告訴人間之討論或接訂單
    情形，也未見被告有配合同案被告乙○○之話術使告訴人陷於
    錯誤之情形，不能僅因被告有幫忙送貨及告訴人係將款項匯
    入被告帳戶，即認被告有犯意聯絡及行為分擔，另因同案被
    告乙○○說錢放在另1個人那邊且馬上就可以假釋，要告訴人
    等一下，所以被告接到告訴人電話才會依指示回答說同案被
    告乙○○去開刀休養，且同案被告乙○○確實有購買奶粉、尿布
    、濕紙巾，確有從事網拍，與告訴人間之糾紛僅是單純債務
    不履行云云。經查：
㈠、告訴人確有於如附表一所示之時間向同案被告乙○○接洽、訂
    購如附表一所示之物品，嗣於如附表一所示之時間匯款如附
    表一所示之金額至被告之土地銀行帳戶，並於如附表二所示
    之時間，向同案被告乙○○表示欲認購愛心回饋金，而於如附
    表二所示之時間匯款如附表二所示之金額至被告之土地銀行
    帳戶，然告訴人除曾領回如附表二編號1所示之2萬元外，迄
    今並未收到如附表一所示之訂購商品及約定之愛心回饋金，
    且自106年9月6日起至107年9月3日止，合計有324萬9,650元
    自被告土地銀行帳戶轉入被告中華郵政股份有限公司帳號00
    000000000000號帳戶(下稱郵局帳戶)內用以支付生活開銷，
    另同案被告乙○○分別於106年9月1日、同年9月11日自被告上
    開土地銀行帳戶提領53萬元、45萬元之現金，其中106年9月
    1日提領之53萬元現金直接匯入唐毓汽車股份有限公司帳戶
    ，用以購買車牌號碼000-0000號NISSANTIDDA自用小客車1輛
    (下稱A車)，又於106年10月25日自被告上開土地銀行帳戶提
    領並匯款61萬元給案外人劉美利以清償借款，被告則自上開
    土地銀行帳戶分別於106年9月27日、同年10月11日提領74萬
    元、100萬元之現金，其中106年10月11日提領之100萬元現
    金係直接匯入理想汽車有限公司帳戶，並於106年10月17日
    自上開土地銀行帳戶提領1,829,900元，加計同案被告乙○○
    於106年10月17日自被告上開郵局帳戶提領186萬元，用以購
    買價格為386萬元之車牌號碼000-0000號NISSAN GTR自用小
    客車1輛(下稱B車)，被告嗣於107年2月2日將B車以210萬元
    出售與他人，並以出售價金其中150萬元用以清償同案被告
    乙○○積欠案外人林子文之部分債務，另持餘款用以清償被告
    個人積欠花旗銀行信用卡貸款、安泰商業銀行信用貸款等債
    務約56萬元及支付被告與同案被告乙○○之生活開銷，並於10
    8年6月28日將A車以20萬元出售，所得現金全數用於被告個
    人、家庭生活開銷；另被告曾分別於106年7月28日、106年8
    月7日、106年9月27日與同案被告乙○○一同至告訴人住處送
    貨並收取貨款；又同案被告乙○○於107年9月1日23時許為警
    逮捕，於107年9月2日入監執行後，告訴人曾撥打同案被告
    乙○○之行動電話，由被告接聽，被告向告訴人謊稱同案被告
    乙○○開刀住院等情，為被告所不否認（見他卷第329頁、第4
    61至463頁，偵卷第163至166頁），並經同案被告乙○○供承
    在卷（見他卷第325至327頁、第459頁，偵卷第165頁），復
    有如附表一至二所示之對話紀錄及匯款紀錄、渣打銀行存摺
    交易明細翻拍照片1張、臺灣土地銀行南屯分行108年9月23
    日南屯字第1080000751號函檢附被告上開土地銀行帳戶之開
    戶資料及交易往來明細、中華郵政股份有限公司108年12月2
    6日儲字第1080913091號函及檢附被告之中華郵政帳號00000
    000000000號帳戶客戶基本資料、歷史交易清單、臺灣土地
    銀行南屯分行109年1月31日南屯字第1090000260號函檢送被
    告前述土地銀行帳戶自106年9月1日至106年10月25日大額提
    領、轉帳紀錄（含取款憑條、匯款申請書）、被告安泰商業
    銀行信用貸款清償證明書、同案被告乙○○與債權人林子文和
    解書、中華郵政股份有限公司109年2月21日儲字第10900400
    70號函覆被告上開郵局帳戶106年10月17日、10月20日提款
    單及單筆提領50萬元以上登記簿、交通部公路總局臺中區監
    理所豐原監理站109年3月31日中監豐站字第1090078103號函
    檢附車號000-0000號汽車異動過戶登記書、交通部公路總局
    臺中區監理所109年3月31日中監車字第1090076604號函檢附
    車號000-0000號、AUZ-3891號汽車過戶登記書、異動歷史查
    詢資料、共同被告乙○○逮捕通知書、執行指揮書、告訴人與
    同案被告乙○○間通訊軟體LINE對話紀錄(見本院卷卷二第79
    頁、他卷第237至283頁、第387至400頁、第429至445頁、第
    465頁、第467頁、第481至486頁，偵卷第93至95頁、第97頁
    、第109至117頁，他卷第577頁、第585頁、第99頁、第111
    頁、第137頁、第173頁)在卷可稽，是此部分之事實，首堪
    認定。
㈡、證人甲○○業於偵查及本院審理時證述：伊與乙○○自106年5月
    開始交易，但從106年8月25日那筆匯款後，乙○○就一直拖延
    出貨，用各種理由推托，如附表一所示匯款訂購之商品都沒
    有出貨，之後乙○○又稱訂購奶粉可獲取愛心回饋金，但伊陸
    續匯入如附表二所示款項至乙○○指定之帳戶，只有107年2月
    6日拿到2萬元等語明確(見他卷第323至325頁，本院卷卷二
    第31頁、第34至37頁)，觀諸卷附證人甲○○與同案被告乙○○
    間通訊軟體Messenger、LINE對話紀錄(見他卷第113至119頁
    、第123頁、第127頁至133頁、第135至173頁、第195至205
    頁、第215至233頁)，足證同案被告乙○○確實自106年10月起
    即以貨運的問題、廠商年底業績績效問題、目前無現貨要等
    出貨等理由拖延出貨或退款，另以愛心回饋金因過年關係需
    延後支付、錢已進被告戶頭但提款卡及存摺在被告身上或因
    被告留守而無法提領等藉口延宕，並於107年5月26日起多次
    稱病、又於107年8月14日表示因精神不濟導致意外摔傷昏迷
    住院，受有腰傷需開刀，無時間處理退款或愛心回饋金事宜
    等情，惟同案被告乙○○於偵查中供稱：伊在與告訴人之對話
    中稱在高雄急診是騙告訴人的等語(見他卷第327頁)，且依
    卷附衛生福利部中央健康保險署108年11月8日健保中字第10
    84042622號函檢附被告乙○○門、住診申報紀錄(見他卷第305
    至309頁)，同案被告乙○○於107年4月3日至同年11月26日止
    均無就醫、就診紀錄，倘同案被告乙○○有正常供貨來源及如
    期履約之真意，面對告訴人之詢問、催促，何須不斷設詞搪
    塞？參以同案被告乙○○始終未能提出向上游訂貨之訂單、到
    貨或退貨通知、付款單據或明細，亦無法提出「AMY王雅薇
    」或「胖媽」之真實姓名、年籍及連絡資訊，亦無法提供愛
    心回饋金之「媽媽組合的奶粉團」組織名稱及所在地（見他
    卷第325頁），無論是「AMY王雅薇」、「胖媽」，均係真實
    姓名年籍不詳、僅有綽號之人，而所謂愛心回饋金之組織亦
    付之闕如，顯無從查證，足認同案被告乙○○所稱與「AMY王
    雅薇」、「胖媽」、「媽媽組合的奶粉團」間之交易情形純
    屬杜撰，難認確有上游廠商「AMY王雅薇」、「胖媽」或「
    媽媽組合奶粉團」之存在。至同案被告乙○○雖曾提出寶齡嬰
    童用品社客戶購買紀錄1份(見本院卷卷一第261至315頁)據
    以主張其有至寶齡嬰童用品社購買與本案有關之奶粉、尿布
    、溼紙巾等商品，然細繹前揭購買紀錄，同案被告乙○○於寶
    齡嬰童用品社購買之奶粉等商品之實際價格，遠逾販售與告
    訴人同款商品之售價，例如「雀巢HA1水解嬰兒奶粉」，同
    案被告乙○○購買之價格為1罐699元，然其販售與告訴人之價
    格為1罐594.44元(214,000÷360罐=594.44，四捨五入至小數
    點第2位)，「雪印金強子嬰兒奶粉」，同案被告乙○○購買之
    價格為1罐690元，然販售與告訴人之價格為1罐470元，此有
    同案被告乙○○與告訴人間對話紀錄在卷可考(見他卷第103頁
    右圖、左圖)，顯然無法支應其於本案販售與告訴人之商品
    價格，益見同案被告乙○○實無管道取得如附表一所示商品之
    優惠價，而僅係先向寶齡嬰童用品社等專賣店購得少量商品
    後出貨與告訴人，及先給付如附表二編號1所示之2萬元愛心
    回饋金方式，用以取信於告訴人，況告訴人確因聽信同案被
    告乙○○所為商品促銷可大量訂購賺價差及高額獲利愛金回饋
    金之說詞，匯入如附表一及如附表二所示金額款項至被告上
    開土地銀行帳戶，惟同案被告乙○○非但未將該等資金用以購
    買告訴人所訂商品或投入其所稱有提供愛心回饋金之組織，
    反與被告共同用以支付生活開銷、購車、清償個人債務或貸
    款，顯見同案被告乙○○自始即無履約之能力及真意，其確有
    詐欺取財之犯意及犯行，至為灼然。
㈢、被告及其辯護人雖以前揭情詞為辯，惟被告既自稱將上開土
    地銀行帳戶借供同案被告乙○○經營網拍，且曾因與同案被告
    乙○○一起送貨及收貨款而與告訴人見面(見他卷第328頁)，
    當知告訴人係同案被告乙○○經營網拍之客戶，觀諸卷附被告
    上開土地銀行帳戶106年8月至107年8月之交易明細，顯見該
    帳戶之大筆收入全數來自於告訴人匯入款項，而被告與同案
    被告乙○○同居共財且係該帳戶之申設人，對於其上開土地銀
    行帳戶內之存款係告訴人因與同案被告乙○○交易所匯入交付
    乙節，自難諉稱不知，且依卷附同案被告乙○○及被告之106
    年度至107年度稅務電子閘門財產所得調件明細表（見偵卷
    第75至77頁、第85至87頁），顯示同案被告乙○○名下並無任
    何財產及收入，被告106、107年度之所得各為820,854元、6
    89,481元，收入不豐，此應均為被告清楚知曉，惟被告明知
    前情，竟仍自行或任由同案被告乙○○將其土地銀行帳戶內之
    存款轉入被告郵局帳戶或提領挪作他用，且被告自承該等款
    項係用以購車、支付生活開銷、清償同案被告乙○○所欠債務
    及繳納被告個人銀行貸款(見他卷第329頁、第461至462頁，
    偵卷第163至164頁)，足徵被告未曾親自處理或見同案被告
    乙○○以該等款項為告訴人處理訂購商品或愛心回饋金事宜，
    對被告而言，其顯然清楚知悉自己與同案被告乙○○共同私自
    花用告訴人交付款項之情形，其對於告訴人所受之損害顯然
    難辭其咎，自不能以是同案被告乙○○與告訴人交易接洽等理
    由藉詞卸責。
㈣、按共同實施犯罪行為，在合同意思範圍內，相互利用他人之
    行為，以達其犯罪之目的，原不必每一階段均參與，祇須分
    擔犯罪行為之一部，即應對於全部所發生之結果共同負責；
    又共同正犯之意思聯絡，不限於事前有所協定，於行為當時
    ，基於相互之認識，以共同犯罪之意思參與者，亦無礙於共
    同正犯之成立。倘犯罪結果係因共犯之合同行為所致者，無
    論出於何人所為，在共犯間均應同負全部之責，並無分別何
    部分為孰人實行之必要（最高法院92年度台上字第6265號、
    95年度台上字第3489號、第3739號判決意旨參照），是以行
    為人參與構成要件行為之實施，並不以參與構成犯罪事實之
    全部或始終參與為必要，即使僅參與構成犯罪事實之一部分
    ，或僅參與某一階段之行為，亦足以成立共同正犯。本件被
    告不僅提供上開土地銀行帳戶與同案被告乙○○供告訴人匯款
    ，尚曾與同案被告乙○○一起送貨及收貨款，復與同案被告乙○○一同花用告訴人匯入其土地銀行帳戶內之款項，甚至配合
    同案被告乙○○而以不實之事項對告訴人欺瞞推拖，被告雖未
    參與詐欺取財行為之全程犯罪階段，然其顯係以自己犯罪之
    意思而提供帳戶供告訴人匯入受騙款項並參與部分行為，以
    達成詐取財物之犯罪目的，被告自應就全部發生之結果共同
    負責。
㈤、綜上所述，被告及辯護人前揭所辯，均不足取，本案事證明
    確，被告犯行堪以認定，應依法論科。
三、論罪科刑
㈠、核被告所為，係犯刑法第339條第1項之詐欺取財罪。被告就
    上開犯行與同案被告乙○○間，有犯意聯絡及行為分擔，為共
    同正犯。
㈡、按所謂接續犯之包括一罪，係指數行為於同時同地或密切接
    近之時、地實施，侵害同一法益，各行為之獨立性極為薄弱
    ，依一般社會健全概念，在時間差距上，難以強行分開，在
    刑法評價上，以視為數個舉動之接續施行，合為包括之一行
    為予以評價，較為合理，則屬接續犯，而為包括之一罪（最
    高法院86年台上字第3295號判例意旨參照）。被告與同案被
    告乙○○所為如附表一編號2、5、7、8及附表二所示犯行，各
    係基於單一犯意，侵害同一告訴人之財產法益，且各係於密
    切接近之時間以同一詐騙理由使告訴人接續匯款，依前所述
    ，應各論以接續犯之包括一罪。
㈢、被告所犯如附表一所示8次詐欺取財犯行及如附表二所示1次
    詐欺取財犯行，雖係對同一告訴人為之，然係屬不同時間，
    分別以不同理由實施詐欺行為，應認犯意各別，行為互殊，
    應予分論併罰，起訴意旨認屬接續犯，容有誤會。
㈣、爰審酌被告正值壯年，不思循正常管道獲取所需，竟與同案
    被告乙○○共同以詐術使告訴人交付財物，致他人受有財產上
    損害，行為實不可取，兼衡其素行、犯罪動機、目的、手段
    ，及其自述之教育程度、家庭經濟狀況（見本院卷卷二第27
    5頁），並考量其犯後否認犯行且迄未賠償分文等一切情狀
    ，分別量處如附表三所示之刑，並定應執行之刑，以資懲儆
    。
四、沒收
㈠、按犯罪所得，屬於犯罪行為人者，沒收之。但有特別規定者
    ，依其規定；前二項之沒收，於全部或一部不能沒收或不宜
    執行沒收時，追徵其價額；犯罪所得已實際合法發還被害人
    者，不予宣告沒收或追徵，刑法第38條之1第1項前段、第3
    項、第5項分別定有明文。另按共同正犯犯罪所得之沒收、
    追徵，應就各人所分得之數為之。所謂各人「所分得」之數
    ，係指各人「對犯罪所得有事實上之處分權限」而言。因此
    ，若共同正犯各成員內部間，對於犯罪所得分配明確時，應
    依各人實際所得宣告沒收；若共同正犯對於犯罪所得，其個
    人確無所得或無處分權限，且與其他成員亦無事實上之共同
    處分權限者，自不予諭知沒收；然若共同正犯對於犯罪所得
    享有共同處分權限時，僅因彼此間尚未分配或分配狀況未臻
    具體、明確，參照民法第271條「數人負同一債務，而其給
    付可分者，除法律另有規定或契約另有訂定外，應各平均分
    擔之」，民事訴訟法第85條第1項前段「共同訴訟人，按其
    人數，平均分擔訴訟費用」等規定之法理，應平均分擔（最
    高法院107年度台上字第2989號判決意旨參照）。另按沒收
    新制係參考外國立法例，為契合沒收之法律本質，認沒收為
    刑法所定刑罰及保安處分以外之法律效果，具有獨立性，而
    非刑罰（從刑），已明定沒收為獨立之法律效果，在修正刑
    法第五章之一以專章規範，故判決主文內諭知沒收，已毋庸
    於各罪項下分別宣告沒收，亦可另立一項合併為相關沒收宣
    告之諭知，使判決主文更簡明易懂（最高法院106年度台上
    字第386號刑事判決參照）。
㈡、查本案告訴人受騙匯款至被告所有土地銀行帳戶之款項共計
    為6,441,200元，為被告所不爭執(見本院卷卷二第274頁)，
    因被告與同案被告乙○○就本案犯罪所得之分配狀況並非具體
    明確，難以區別2人實際分受之數額，依前揭判決意旨，自
    應由其2人平均分擔，故認被告本案犯罪所得為3,220,600元
    ，而前揭犯罪所得並未扣案，亦未實際合法發還被害人，自
    應依刑法第38條之1第1項前段、第3項規定宣告沒收，於全
    部或一部不能沒收或不宜執行沒收時，追徵其價額。又為使
    本案沒收之諭知更加明確而易於辨明，不致因強行拆解整體
    犯罪所得於各項主刑之後，反而滋生過度細分、難期精確但
    毫無實益之結果，參諸前揭說明，爰於主刑諭知之外，就被
    告犯罪所得部分獨立列出，而為相關沒收宣告之諭知。
據上論斷，應依刑事訴訟法第299條第1項前段，刑法第339第1項
前段、第28條、第38條之1第1項前段、第3項、第51條第5款，刑
法施行法第1條之1第1項，判決如主文。
本案經檢察官陳文一提起公訴，檢察官沈淑宜、甲○到庭執行職
務。
中　　華　　民　　國　 110　　年　　 9　　月　　29　　日
                  刑事第九庭   審判長 法 官  尚安雅
                                      法 官  林忠澤
                                      法 官  張雅涵
以上正本證明與原本無異。
如不服本判決應於收受判決後20日內向本院提出上訴書狀，並應
敘述具體理由；其未敘述上訴理由者，應於上訴期間屆滿後20日
內向本院補提理由書（均須按他造當事人之人數附繕本）「切勿
逕送上級法院」。
                                      書記官  曾惠雅
中　　華　　民　　國　110　　年　　 9　　 月　　29　　日
附錄本案論罪科刑法條
刑法第339條第1項。
（普通詐欺罪）
意圖為自己或第三人不法之所有，以詐術使人將本人或第三人之
物交付者，處5年以下有期徒刑、拘役或科或併科50萬元以下罰
金。

附表一
編號 訂購（或接洽）時間 訂購物品 匯款或轉帳時間 匯款金額（新臺幣） 1 106.08.25（他卷第79頁中欄、第103至105頁左圖） 雀巢水解1號奶粉30箱214,000元（他卷第103頁右圖）  106.08.25 364,000元（他卷第19頁、第253頁）【其中15萬元部分為實際有收到訂購之雀巢、雪印奶粉、濕紙巾等商品而補付之貨款（見本院卷二第48至49頁、第58至59頁）】 2  106.08.27至106.08.31（他卷第79頁中欄、第105頁右圖至107頁右圖） 雀巢水解1號奶粉157箱（117箱805,000元，他卷第105頁左圖，40箱275,000元，他卷第107頁右圖） 106.09.01 200,000元（他卷第21頁、第255頁）    106.09.05 880,000元（他卷第13頁、第21頁、第255頁） 3 106.09.17（他卷第81頁右欄、第109頁中圖） S26奶粉40箱 (他卷第109頁） 106.09.19 323,400元（他卷第23頁、257頁） 4 106.09.29（他卷第81頁右欄、第113頁左圖） 雀巢水解3號奶粉135箱(他卷第113頁左圖) 106.09.29 800,000元（他卷第25頁、259頁） 5  106.10.17到106.10.18（他卷第83頁中欄、第115至117頁） 雀巢水解1號奶粉500箱（他卷第115頁、第117頁右圖） 106.10.17 700,000元（他卷第27頁、第261頁）    106.10.17 500,000元（他卷第27頁、第261頁）    106.10.18 227,000元（他卷第27頁、第261頁） 6 106.10.19（他卷第83頁中欄、第119頁左圖，告訴人紅字註記） 啟賦奶粉100箱(他卷第119頁左圖) 106.10.20 1,250,000元（他卷第27頁、第261頁） 7  106.12.27（他卷第87頁左欄、第133頁） 藍好奇尿布150箱(他卷第133頁中圖) 106.12.27 100,000元（他卷第31頁、第271頁）    106.12.29 19,500元（他卷第31頁、第271頁） 8 107.08.09（他卷第93頁左欄、第169頁中圖） 羊奶粉300箱訂金（他卷第169頁中圖) 107.08.09 50,000元（他卷第33頁、第281頁）    107.08.10 100,000元（他卷第33頁、第281頁） 合計總金額    5,513,900元（扣除編號1之150,000元後為5,363,900元） 

附表二：愛心回饋金
編號 告訴人白與被告江對話時間 匯款或轉帳日期 匯款金額（新臺幣） 1 106.11.07至107.01.02（他卷第175頁左欄、第185至191頁、第189頁中圖） 107.01.02 99,000元（他卷第37頁、第271頁）  107.02.01至107.02.06（他卷第175頁右欄、第195頁右圖） 107.02.06 -20,000元（同案被告乙○○支付之款項，本院卷卷二第64至66頁、第79頁） 2 107.01.11（他卷第175頁左欄、第193頁左圖、中圖） 107.01.12 99,000元（他卷第39頁、第273頁） 3 107.01.21（他卷第175頁左欄、第193右圖） 107.01.22 297,000元（他卷第41頁、第275頁） 4 107.02.10至107.02.12（他卷第177頁左欄、第197頁中圖、右圖） 107.02.12 200,000元（他卷第43頁、第275頁） 5 107.02.23至107.03.22（他卷第179頁左欄、第199至207頁) 107.03.23 100,000元（他卷第45頁、第277頁） 6 107.04.19至107.04.21（他卷第181頁左欄、第209至215頁） 107.04.21 102,300元（他卷第47頁、第277頁） 7 107.05.17至107.05.18（他卷第183頁左欄、第219至223頁） 107.05.18 200,000元（他卷第49頁、第279頁） 合計總金額   1,077,300元 

附表三

編號犯罪事實罪名、宣告刑 1如附表一編號1丙○○犯詐欺取財罪，處有期徒刑柒月。 2如附表一編號2丙○○犯詐欺取財罪，處有期徒刑壹年。 3如附表一編號3丙○○犯詐欺取財罪，處有期徒刑捌月。 4如附表一編號4丙○○犯詐欺取財罪，處有期徒刑拾月。 5如附表一編號5丙○○犯詐欺取財罪，處有期徒刑壹年貳月。 6如附表一編號6丙○○犯詐欺取財罪，處有期徒刑壹年壹月。 7如附表一編號7丙○○犯詐欺取財罪，處有期徒刑柒月。 8如附表一編號8丙○○犯詐欺取財罪，處有期徒刑柒月。 9如附表二丙○○犯詐欺取財罪，處有期徒刑壹年。